臺灣嘉義地方法院行政訴訟判決
110年度交字第44號
原      告  陳永龍  

被      告  交通部公路總局嘉義區監理所

代  表  人  黃萬益  
訴訟代理人  黃至悅  
上列當事人間交通裁決事件，原告不服被告民國110年6月25日嘉
監裁字第70-OOOOOOOOO號裁決（原舉發通知單為雲林縣警察局
第OOOOOOOOO號），提起行政訴訟，本院判決如下：
   主 文
原告之訴駁回。
訴訟費用新臺幣叁佰元由原告負擔。
   事實及理由
一、程序事項：本件係因原告違反道路交通管理處罰條例（下稱
    同條例）第53條第1項、第63條第1項規定，不服被告110年6
    月25日嘉監裁字第70-OOOOOOOOO號裁決，而提起行政訴訟，
    經核屬於行政訴訟法第237條之1第1項第1款規定之交通裁決
    事件，自應依行政訴訟法第2編第3章規定之交通裁決事件訴
    訟程序；且本件事證明確，本院爰依同法第237條之7規定，
    不經言詞辯論，逕為判決，合先敘明。
二、事實概要：原告駕駛車牌號碼00-0000號自用小貨車（下稱
    系爭車輛）於民國110年3月31日上午6時55分許（下稱違規
    日、時），駛經雲林縣ＯＯ鎮ＯＯ里OOO線與ＯＯ路口（下稱系爭
    路口）時，經雲林縣警察局北港分局（下稱舉發機關）好收
    派出所警員認有「闖紅燈」之違規行為，遂當場攔停開立雲
    林縣警察局第OOOOOOOOO號舉發違反道路交通管理事件通知
    單（下稱系爭舉發通知單），應到案日期為110年4月30日。
    嗣原告於到案日期前之110年4月19日依法提出陳述，經被告
    認有「駕車行經有燈光號誌管制之交岔路口闖紅燈」之違規
    事實，依同條例第63條第1項、第53條第1項之規定，於110
    年6月25日以嘉監裁字第70-OOOOOOOOO號違反道路交通管理
    事件裁決書（下稱原處分）處原告罰鍰新臺幣（下同）2,70
    0元，並記違規點數3點。原告不服，遂提起本件行政訴訟。
三、原告主張：
（一）原告都會在系爭路口紅綠燈口前一、二百公尺買早餐，紅
      綠燈沒有秒數在讀秒。原告看到由綠燈轉黃燈時就會停車
      。原告當天駕駛系爭車輛行經系爭路口，因眼見綠燈閃爍
      快變黃燈，原告直行通過，也許車尾通過時，就在那1、2
      秒的時間，號誌變為紅燈。未料車尾通過路口時，竟遭左
      側停等紅綠燈號誌之警車尾隨，並將原告攔下，說原告闖
      紅燈。
（二）原告當場極力解釋未闖紅燈，是行經號誌時看號誌快變黃
      燈，加速通過。且原告通過系爭路口時，員警應遵循之號
      誌是綠燈，警員就肯定原告闖紅燈。　　　
（三）聲明：原處分撤銷。訴訟費用由被告負擔。
四、被告則答辯以：
（一）本件經審視舉發機關行車紀錄器影像內容可知，警員巡邏
      車停等在好收路上，能清楚看見原告違規過程及路口號誌
      ，查該違規路口，當155線往四湖方向（原告方向）為綠
      燈時，好收路口南往北（員警車輛行向）則為紅燈。
（二）依影片時間：
　 1、影片一開始：155線為綠燈，好收路是紅燈。
　 2、影片時間07秒：155線為黃燈，好收路為紅燈。
　 3、影片時間10秒：155線為紅燈，好收路為紅燈。
　 4、影片時間12秒：155線為紅燈，好收路為綠燈。
　 5、影片時間13秒：155線為紅燈，好收路為綠燈。系爭車輛
      車頭出現在155線與好收路口。
　 6、影片時間16秒：155線為紅燈，好收路為綠燈，原告駕駛
      系爭車輛完全穿過路口。
　 7、影片時間17秒：警員見狀後開始起駛攔查，影片結束。
（三）依路口距離，審酌影片中車輛移動的速度與經過時間，再
      比對燈號變化的秒數，若要在紅燈前通過路口，必須先有
      減速再加速再回復均速的過程，以經驗法則來說不可能。
      又依採證照片，警方行向已綠燈，從反光鏡顯示，原告系
      爭車輛尚未通過停止線。
（四）依前揭說明，足認原告於目睹OOO線往田湖方向之號誌轉
      為紅燈後仍進入路口直行，其行為明顯違反道路交通標誌
      標線號誌設置規則第206條第1項第5款，以闖紅燈論處，
      亦無任何違誤之處。
（五）聲明：原告之訴駁回；訴訟費用由原告負擔。
五、本院之判斷：
（一）本件應適用之法令：
　 1、道路交通管理處罰條例：
　 （1）第4條第2項：駕駛人駕駛車輛、大眾捷運系統車輛或行
        人在道路上，應遵守道路交通標誌、標線、號誌之指示
        、警告、禁制規定，並服從執行交通勤務之警察或依法
        令執行指揮交通及交通稽查任務人員之指揮。　　　
　 （2）第53條第1項：汽車駕駛人，行經有燈光號誌管制之交
        岔路口闖紅燈者，處1,800元以上5,400元以下罰鍰。
　 （3）第63條第1項第3款：汽車駕駛人有下列各款所列條款之
        一者，除依原條款處罰鍰外，並予記點：……三、有第四
        十三條、第五十三條或第五十三條之一情形之一者，各
        記違規點數三點。 
   2、道路交通安全規則102條第1項第1款：汽車行駛至交岔路
      口，其行進、轉彎，應依下列規定：一、應遵守燈光號誌
      或交通指揮人員之指揮，遇有交通指揮人員指揮與燈光號
      誌並用時，以交通指揮人員之指揮為準。
 　3、道路交通標誌標線號誌設置規則第206條第5款第1目：行
      車管制號誌各燈號顯示之意義如左：……五、圓形紅燈(一)
       車輛面對圓形紅燈表示禁止通行，不得超越停止線或進
      入路口。
（二）事實概要欄所記載之事實，為兩造所不爭執，並有系爭舉發通知單（本院卷第46頁）、違反道路交通管理事件陳述單（本院卷第45頁）、雲林縣警察局北港分局110年4月28日雲警港交字第1100500205號函及採證照片（本院卷第47頁至第50頁）、錄影採證光碟（第51頁）等在卷足稽，應認屬實。是本件之爭點在於，原告行經系爭路口時，有無闖紅燈之違規事實？
（三）經查：
   1、證人即舉發警員黃健彰於本院審理時證述：「時間為110 
      年3 月31日早上6：55左右，當時我駕駛巡邏車在雲林縣Ｏ
      Ｏ鎮ＯＯ里ＯＯ路與OOO 線之交叉路口，我在ＯＯ路上等紅燈，
      綠燈亮起準備起步，原告開著他的車闖紅燈。」、「我有
      看到原告闖紅燈，且巡邏車上也有裝行車紀錄器。好收路
      的燈號已經變成綠燈二、三秒，才看到原告從OOO 線經過
      我前方路口。「（問：從你停等紅燈之路口，可以看到OO
      O線紅綠燈之停止線？）看不到。但反光鏡的折射可以清
      楚看到原告之車子在停止線前方或後方。」、「（問：你
      所述看到原告闖紅燈，有根據你看反光鏡之內容？）  有
      。」、「（問：你從反光鏡看到什麼而認定原告闖紅燈？
      ）原告在OOO線處路口為紅燈時，原告還在停止線之後方
      。」、「當時我在停等紅燈時，當綠燈亮時，我有看一下
      反光鏡，當時左右都無來車，故我確定原告之車在停止線
      後方。」等語明確，其結證內容經核亦無何矛盾或違背經
      驗法則之處，自得為本院判斷原告駕車闖紅燈之依據。
   2、經本院當庭勘驗被告提供之舉發機關錄影採證光碟（附於
　　　本院卷第71頁），其大意如下，有勘驗筆錄（本院卷第12
      0頁至第122頁）、擷取畫面（本院卷第73頁至第81頁、第
      85頁至第109頁）在卷可佐，可知：
    ⑴檔名：2021_0331_065158_034A-申訴違規車輛53分16秒已
      紅燈。
　　　①影片一開始螢幕左下角顯示2021/03/31 06：51：56。
　　　②影片播放至2021/03/31 06 ：53：16時，行車紀錄器所
        屬車輛前方號誌為紅燈，左右兩側號誌亦為紅燈。
　　　③影片播放至2021/03/31 06 ：53：18時，行車紀錄器所
        屬車輛前方號誌變為綠燈，左右兩側號誌為紅燈，從反
        光鏡可看到停止線後方有一輛車子。
　　　④影片播放至2021/03/31 06 ：53：20時，有一輛藍色小
        貨車由右側進入路口。
　　　⑤影片播放至2021/03/31 06 ：53：27時，行車紀錄器所
        屬車輛左轉。
　　　⑥影片播放至2021/03/31 06 ：53：40時，可看到行車紀
        錄器所屬車輛前方藍色小貨車車牌號碼為00-0000。
　　⑵檔名：凸透鏡可明顯看見來車即停止線。由此檔案之影片
      可看出凸透鏡的確可以看到右側來車停止線。 　
　　⑶由上開勘驗結果可知，ＯＯ里OOO線系爭路口之號誌已是紅燈
      ，原告才駕駛系爭車輛穿越停止線，通過系爭路口，而舉
      發警員可經由系爭路口架設之反光鏡得悉原告系爭車輛通
      過路口之經過，是證人黃ＯＯ證述透過反光鏡看到原告駕駛
      系爭車輛闖紅燈一事，核與上開錄影內容相符，原告主張
      其是綠燈快閃黃燈時通過系爭路口，不可能一邊開車一邊
      抬頭注意上方的號誌，可能是黃燈閃紅燈時通過云云，與
      上開證據不符，均非可採。
   3、因此，舉發員警透過反光鏡目擊原告系爭車輛於違規日、
      時在系爭路口闖紅燈後，立即尾隨並攔停原告並當場開立
      系爭舉發通知單，原告確有裁決書所載「駕車行經有燈光
      號誌管制之交岔路口闖紅燈」之違規事實，應可認定。
（三）綜上，原告駕駛系爭車輛，於違規日、時，確有闖紅燈之
      交通違規行為無訛，是被告依道路交通管理處罰條例第53
      條第1項、第63條第1項第3款及違反道路交通管理事件統
      一裁罰基準及處理細則規定，裁處原告罰鍰2,700元，並
      記違規點數3點，經核並無違法，原告訴請撤銷為無理由
      ，應予駁回。
（四）兩造其餘攻擊防禦方法均與本件判決結果不生影響，故不
      逐一論述，併此敘明。
六、本件第一審裁判費為300元，應由原告負擔，爰確定第一審
   訴訟費用額如主文第2項所示。
據上論結，本件原告之訴為無理由，依行政訴訟法第237條之7、
第237條之8第1項、第98條第1項前段，判決如主文。
中　　華　　民　　國　　110 　年　　12　　月　　17　　日
　　　　　　　　　行政訴訟庭　法　官　邱美英
上為正本係照原本作成。
如不服本判決，應於送達後20日內，向本院提出上訴狀，並應繳
納上訴裁判費新臺幣750元，其未表明上訴理由者，應於提出上
訴後20日內向本院補提理由書（均須按他造人數附繕本）。上訴
理由應表明關於原判決所違背之法令及其具體內容，或依訴訟資
料可認為原判決有違背法令之具體事實。未表明上訴理由者，逕
以裁定駁回上訴。　　　　　　　　　
中　　華　　民　　國　　110 　年　　12　　月　　17　　日
                              書記官  黃怡禎